【裁判字號】    99,上訴,3414
【裁判日期】    991012
【裁判案由】    毒品危害防制條例
【裁判全文】
臺灣高等法院刑事判決                99年度上訴字第3414號
上  訴  人
即  被  告  甲○○
上列上訴人因違反毒品危害防制條例案件，不服臺灣新竹地方法
院99年度審訴字第511號，中華民國99年8月31日第一審判決（起
訴案號：臺灣新竹地方法院檢察署99年度毒偵字第398、410號）
，提起上訴，本院判決如下：
    主  文
上訴駁回。
    理  由
一、按依協商程序所為之科刑判決，不得上訴。但有第455條之4
    第1項第1款、第2款、第4款、第6款、第7款所定情形之一，
    或協商判決違反同條第2 項之規定者，不在此限。刑事訴訟
    法第455條之10第1項定有明文；又對於前項但書之上訴，第
    二審法院之調查以上訴理由所指摘之事項為限，同條第2 項
    亦規定甚明。次按第二審法院認上訴有不合法律上程式或法
    律上不應准許或其上訴權已喪失之情形者，應以判決駁回之
    ，此為刑事訴訟法第367條所明定。
二、被告甲○○上訴理由略以：起訴書附表編號1、2之犯罪事實
    係同一時間同一地點所犯，附表編號3、4亦屬同一時間同一
    地點所犯，均屬一行為觸犯數罪名，為想像競合犯，原審分
    別論處應有違誤云云。經查：
(一)原審以被告所犯施用第一級毒品罪及施用第二級毒品罪，並
    非死刑、無期徒刑或最輕本刑為3年以上有期徒刑之罪，公
    訴人於準備程序中聲請同意進行協商程序，經法官告知協商
    程序之旨，並聽取公訴人、被告及指定辯護人之意見後，裁
    定同意當事人進行協商程序，不適用刑事訴訟法第284條之1
    之規定，由受命法官獨任進行協商程序。嗣被告認罪，檢察
    官與被告及其指定辯護人就被告願受科刑之範圍即「起訴書
    所載2次施用第一級毒品犯行，被告各願受有期徒刑7月之宣
    告；就起訴書所載2次施用第二級毒品犯行，被告各願受有
    期徒刑4月之宣告，合併應執行有期徒刑1年7月。」達成合
    意，原審乃依協商結果而為論處，經核認事用法均無不合。
(二)被告於原審已坦承係分別基於施用第一級毒品、第二級毒品
    之犯意，於98年8月9日晚上11、12時許，在新竹縣湖口鄉路
    邊自小客車內，先以將海洛因粉末摻入香煙內，再點火吸菸
    之方式，施用第一級毒品1次，續於施用完第一級毒品後，
    在同地點，以將甲基安非他命置於玻璃球吸食器內，以火燒
    烤吸其煙霧之方式，施用第二級安非他命1次；復於98年11
    月27日晚上11時許，在新竹縣竹北市路邊自小客車內，以同
    上方法，再分別施用第一級毒品及第二級毒品各1次等語（
    見原審卷第19頁反面），則被告雖於相同地點施用第一級毒
    品及第二級毒品，然被告係在施用完第一級毒品後，始另行
    施用第二級毒品，二者施用時間不同，且施用第一級毒品係
    將海洛因粉末摻入香煙內吸食，施用第二級毒品則係直接將
    甲基安非他命置於玻璃球內燒烤吸食，二者之施用方法亦不
    相同，自難認係一行為觸犯數罪名之想像競合犯，而為先後
    二不同施用毒品行為，是被告上訴意旨以其施用第一級毒品
    及第二級毒品之犯行，應適用想像競合犯云云，洵無可採。
(三)綜上，原審判決並無刑事訴訟法第455條之10第1項但書規定
    之情形，衡諸首開法條規定及說明，被告即不得上訴，是被
    告提起本件上訴為法所不許，爰不經言詞辯論，逕予駁回。
據上論結，應依刑事訴訟法第455條之11第1項、第367條前段、
第372條，判決如主文。
中    華    民    國    99    年    10    月    12    日
                  刑事第十二庭審判長法  官  蔡永昌
                                    法  官  吳啟民
                                    法  官  蘇隆惠
以上正本證明與原本無異。
施用第一級毒品部分如不服本判決，應於收受送達後10日內向本
院提出上訴書狀，其未敘述上訴之理由者並得於提起上訴後10日
內向本院補提理由書（均須按他造當事人之人數附繕本）「切勿
逕送上級法院」，其餘不得上訴。
                                    書記官  楊妙恩
中    華    民    國    99    年    10    月    12    日

司法院資訊處製作；財團法人民間司法改革基金會備份。
